# 业务合作费及分成

提问人：gulgdx 时间：2021-10-15 20:33:05
请教陈老师，公司和个人合作举办美术培训班（非股权合作形式），双方进行利润分成，具体操作如下:测算出一个培训班的投资总额（包括固定资产和公司的品牌使用费）后，个人出资60%，公司出资40%，其中，个人将其初始投资款支付给公司。培训班开业后，个人参与培训班管理并在培训班领取工资，日常房租、教师工资等成本由培训班统一支付。每季度末，如果有盈利，双方按出资比例分成，如果有亏损，则个人需向公司补回其承担的亏损。这种情况下：
1 、由于培训班登记为民办非盈利企业 ，通常民非企业的盈余是不能用于分配的，是否这项业务涉及分成本身就不合规？
2 、假设不考合规性，公司收到个人的款项应如何理？
3 、利润分成时支付给个人的款项或向个收回其承担的亏损时如何处理？

回答人：chenyiwei
1 、合规性问题建议咨询律师和有关教育、民政等主管部门。
2 、假设不考虑合规性，则企业在收到个人出资款时应确认为一项负债，该培训班的所有收入、成本、资产、负债均在企业账面反映，每年末根据各年度盈亏中应由个人承担的部分调整该项负债的账面价值（或确认应收个人的差额补足款），并确认为相关成本费用。向个人分配款项时，借记该负债科目，贷记银行存款。